臺灣臺中地方法院刑事判決
                                    111年度交易字第746號
公  訴  人  臺灣臺中地方檢察署檢察官
被      告  朱陳材


上列被告因公共危險案件，經檢察官提起公訴（111年度偵字第1
6336號），嗣因被告於準備程序就被訴事實為有罪陳述，經告知
簡式審判程序之旨並聽取當事人意見後，本院裁定進行簡式審判
程序，並判決如下：
    主    文
朱陳材犯不能安全駕駛動力交通工具罪，累犯，處有期徒刑陸月
，併科罰金新臺幣參萬元，有期徒刑如易科罰金，罰金如易服勞
役，均以新臺幣壹仟元折算壹日。
    事    實
一、朱陳材於民國於111年1月27日凌晨1時30分許，在臺中市○○
    區○○路00巷00弄00號住處內，飲用竹葉青藥酒後，其血液中
    酒精濃度達0.05%以上，竟基於酒後駕駛動力交通工具之犯
    意，於同日上午8時許騎乘車牌號碼000-0000號普通重型機
    車前往上開住處附近之市場，期間並接續飲用保力達後，旋
    即騎乘上開機車返家。嗣於同日上午9時39分許，途經臺中
    市龍井區龍北路與臨港東路1段交岔路口，因不勝酒力自摔
    倒地，經員警據報前往現場處理車禍，並將朱陳材送往童綜
    合醫療社團法人童綜合醫院救治，並委請該醫院抽血驗其血
    液中酒精濃度，驗得其血液中酒精濃度達272.8MG/DL（0.27
    28%），而查悉上情。
二、案經臺中市政府警察局烏日分局報告臺灣臺中地方檢察署檢
    察官偵查起訴。
    理    由
一、按本件被告朱陳材所犯係死刑、無期徒刑、最輕本刑為3年
    以上有期徒刑以外之罪，亦非屬臺灣高等法院管轄第一審之
    案件，其於準備程序就前揭被訴事實為有罪之陳述，經本院
    告知簡式審判程序之旨，並聽取當事人之意見後，認無不得
    或不宜改依簡式審判程序進行之處，爰依刑事訴訟法第273
    條之1第1項進行簡式審判程序，是本件之證據調查，依刑事
    訴訟法第273條之2規定，不受同法第159條第1項、第161條
    之2、第161條之3、第163條之1及第164條至第170條規定之
    限制，合先敘明。
二、上揭犯罪事實，業據被告朱陳材於警詢及偵查中坦承不諱，
    復有臺中市政府警察局烏日分局龍東派出所員警職務報告、
    童綜合醫療社團法人童綜合醫院酒精濃度測試各1份、臺中
    市政府警察局舉發違反道路交通管理事件通知單影本2份、
    道路交通事故現場圖、調查報告表(一)、(二)、自首情形紀
    錄表、補充資料表、車籍資料各1份、現場及車損照片共12
    張等件在卷可稽。足認被告之自白與事實相符，堪予採信。
    從而，本案事證明確，其犯行堪以認定，應依法論科。
三、論罪科刑：
(一)按行為後法律有變更者，適用行為時之法律，但行為後之法
    律有利於行為人者，適用最有利於行為人之法律，刑法第2
    條第1項定有明文。被告許景雨行為後，刑法第185條之3第1
    項規定業於民國111年1月28日修正公布，並於同年月30日生
    效，修正前規定「駕駛動力交通工具而有下列情形之一者，
    處2年以下有期徒刑，得併科20萬元以下罰金」，修正後規
    定「駕駛動力交通工具而有下列情形之一者，處3年以下有
    期徒刑，得併科30萬元以下罰金」，經比較新舊法結果，修
    正後之規定就有期徒刑及罰金之刑度均較修正前之規定提高
    ，並未較有利於被告，自應適用被告行為時即修正前刑法第
    185條之3第1項規定論處。
(二)核被告朱陳材所為，係犯修正前刑法第185條之3第1項第1款
    之不能安全駕駛動力交通工具罪。查被告前因公共危險案件
    ，經本院以107年度沙交簡字第721號判決判處有期徒刑5月
    確定，並於107年9月27日易科罰金執行完畢等節，業據檢察
    官提出本院上開確定判決為證，且有其臺灣高等法院被告前
    案紀錄表可稽，檢察官並指出被告前案亦係犯相同之公共危
    險犯行，認有加重其刑之必要等語，堪認已具體指出證據方
    法，又被告並坦認有前開科刑及執行情形，則被告受有期徒
    刑執行完畢後5年內再故意犯本案有期徒刑以上之罪，為累
    犯；本院審酌被告前因犯罪經徒刑執行完畢後，理應產生警
    惕作用，卻再犯本案相同犯罪，堪認其對刑罰之反應力顯然
    薄弱，應有依刑法第47條第1項規定加重其刑之必要，爰依
    前開規定加重其刑。
(三)爰審酌被告於104年間尚有不能安全駕駛案件遭科刑之紀錄
    ，有其臺灣高等法院被告前案紀錄表可稽，素行非佳，竟於
    飲酒後，其血液中酒精濃度已達272.8MG/DL（0.2728%），
    顯然高於法定標準之情形下，仍貿然騎車上路，且自摔倒地
    ，可見其酒醉程度非輕，對於道路交通安全所生危害非微；
    惟念其於警詢、偵查及本院審理時均能坦承犯行，態度尚可
    ，且騎乘機車之犯罪情節較駕駛汽車等大型車輛為輕；並參
    酌被告自陳大專畢業之智識程度、從事人力仲介工作、月入
    新臺幣2萬多元、須扶養1名子女之家庭經濟狀況（本院卷第
    37頁）等一切情狀，量處如主文所示之刑，並諭知如易科罰
    金及易服勞役之折算標準，以資懲儆。
據上論斷，應依刑事訴訟法第273條第1項、第299條第1項前段，
刑法第2條第1項前段、第185條之3第1項第1款(修正前)、第47條
第1項、41條第1項前段、第42條第3項，刑法施行法第1條之1第1
項，判決如主文。
本案經檢察官黃怡華提起公訴，檢察官陳怡廷到庭執行職務。
中　　華　　民　　國　　111 　年　　6 　　月　　29　　日
                  刑事第十庭    法  官  吳珈禎
以上正本證明與原本無異。
如不服本判決應於收受送達後20日內向本院提出上訴書狀，並應
敘述具體理由；其未敘述上訴理由者，應於上訴期間屆滿後20日
內向本院補提理由書（均須按他造當事人之人數附繕本）「切勿
逕送上級法院」。
　　　　                        書記官　廖明瑜　　　　　
中　　華　　民　　國　　111 　年　　6 　　月　　29　　日
附錄論罪科刑法條：
修正前中華民國刑法第185條之3第1項
駕駛動力交通工具而有下列情形之一者，處2年以下有期徒刑，
得併科20萬元以下罰金：
一、吐氣所含酒精濃度達每公升零點25毫克或血液中酒精濃度達
    百分之零點零5以上。
二、有前款以外之其他情事足認服用酒類或其他相類之物，致不
    能安全駕駛。
三、服用毒品、麻醉藥品或其他相類之物，致不能安全駕駛。